Images du répertoire du notaire Hugues Cuillerier pour l'étude XXX
Archives nationales de France
Images du répertoire du notaire Hugues Cuillerier pour l'étude XXX
23 août 1701 - 7 mai 1727
MC/RE/XXX/3
Cuillerier, Hugues; Etude XXX
307 feuillets de papier manuscrits, hauteur 34 cm x largeur 23 cm, composé de cahiers foliotés par le notaire. Le registre est en bon état; les feuillets 68 et 217 sont déchirés. Un registre
Archives nationales de France
Minutes et répertoires: la loi 2008-696 du 15 juillet 2008 relative aux archives a fixé à 75 ans à compter de la date de l'acte, ou à 25 ans à compter de la date du décès de l'intéressé si ce délai est plus bref, le délai de communication des minutes et répertoires des notaires; ce délai est porté à 100 ans à compter de la date de l'acte si le document se rapporte à un mineur (code du Patrimoine, articles L213-2, 4e d et 5e).
Autres documents de l'étude (dossiers de clients, comptabilité...): s'agissant d'archives privées, ces documents sont communicables selon les modalités fixées par le déposant ou le donateur.
Certains documents ne sont pas accessibles sous leur forme originale en raison de leur mauvais état de conservation.
Répertoire entré aux Archives nationales en 1932.
Registre folioté en 2004 (foliotation non visible à l'écran)
Images des répertoires de l'étude XXX
Archives de l'étude XXX
répertoire d'officier public ministériel
- Répertoire chronologique pour la période du 23 août 1701 au 7 mai 1727, 23 août 1701 - 7 mai 1727; MC/RE/XXX/3
  Le répertoire contient les informations suivantes: 1. date du jour; 2. nature de l'acte; 3. nom, prénom des parties.
  répertoire
  - Liste chronologique des actes pour la période du 23 août au 30 décembre 1701, 23 août - 30 décembre 1701; 1 r°-5 v°; 5 feuillets
  - Liste chronologique des actes pour la période du 1er janvier au 29 décembre 1702, 1er janvier - 29 décembre 1702; 5 v°-17 r°; 12 feuillets
  - Liste chronologique des actes pour la période du 1er janvier au 31 décembre 1703, 1er janvier - 31 décembre 1703; 17 r°-29 v°; 12 feuillets
  - Liste chronologique des actes pour la période du 3 janvier au 31 décembre 1704, 3 janvier - 31 décembre 1704; 29 v°-39 r°; 10 feuillets
  - Liste chronologique des actes pour la période du 1er janvier au 31 décembre 1705, 1er janvier - 31 décembre 1705; 39 r°-47 v°; 8 feuillets
  - Liste chronologique des actes pour la période du 1er janvier au 31 décembre 1706, 1er janvier - 31 décembre 1706; 47 v°-54 v°; 7 feuillets
  - Liste chronologique des actes pour la période du 2 janvier au 31 décembre 1707, 2 janvier - 31 décembre 1707; 54 v°-62 v°; 8 feuillets
  - Liste chronologique des actes pour la période du 3 janvier au 31 décembre 1708, 3 janvier - 31 décembre 1708; 62 v°-71 v°; 9 feuillets
  - Liste chronologique des actes pour la période du 6 janvier au 30 décembre 1709, 6 janvier - 30 décembre 1709; 71 v°-79 v°; 8 feuillets
  - Liste chronologique des actes pour la période du 2 janvier au 31 décembre 1710, 2 janvier - 31 décembre 1710; 79 v°-88 v°; 9 feuillets
  - Liste chronologique des actes pour la période du 4 janvier au 31 décembre 1711, 4 janvier - 31 décembre 1711; 88 v°-102 r°; 14 feuillets
  - Liste chronologique des actes pour la période du 3 janvier au 29 décembre 1712, 3 janvier - 29 décembre 1712; 102 r°-115 r°; 13 feuillets
  - Liste chronologique des actes pour la période du 2 janvier au 31 décembre 1713, 2 janvier - 31 décembre 1713; 115 v°-127 r°; 12 feuillets
  - Liste chronologique des actes pour la période du 2 janvier au 30 décembre 1714, 2 janvier - 30 décembre 1714; 127 r°-158 r°; 31 feuillets
  - Liste chronologique des actes pour la période du 4 janvier au 31 décembre 1715, 4 janvier - 31 décembre 1715; 158 r°-170 v°; 12 feuillets
  - Liste chronologique des actes pour la période du 3 janvier au 28 décembre 1716, 3 janvier - 28 décembre 1716; 170 v°-179 r°; 9 feuillets
  - Liste chronologique des actes pour la période du 2 janvier au 30 décembre 1717, 2 janvier - 30 décembre 1717; 179 r°-189 r°; 10 feuillets
  - Liste chronologique des actes pour la période du 4 janvier au 29 décembre 1718, 4 janvier - 29 décembre 1718; 189 r°-200 v°; 11 feuillets
  - Liste chronologique des actes pour la période du 3 janvier au 30 décembre 1719, 3 janvier - 30 décembre 1719; 200 v°-223 r°; 23 feuillets
  - Liste chronologique des actes pour la période du 2 janvier au 31 décembre 1720, 2 janvier - 31 décembre 1720; 223 r°-249 v°; 23 feuillets
  - Liste chronologique des actes pour la période du 1er janvier au 31 décembre 1721, 1er janvier - 31 décembre 1721; 249 v°-262 v°; 13 feuillets
  - Liste chronologique des actes pour la période du 2 janvier au 26 décembre 1722, 2 janvier - 26 décembre 1722; 263 r°-271 v°; 8 feuillets
  - Liste chronologique des actes pour la période du 2 janvier au 29 décembre 1723, 2 janvier - 29 décembre 1723; 271 v°-279 r°; 8 feuillets
  - Liste chronologique des actes pour la période du 4 janvier au 29 décembre 1724, 4 janvier - 29 décembre 1724; 273 r°-291 v°; 18 feuillets
  - Liste chronologique des actes pour la période du 4 janvier au 27 décembre 1725, 4 janvier - 27 décembre 1725; 291 v°-300 r°; 9 feuillets
  - Liste chronologique des actes pour la période du 4 janvier au 30 décembre 1726, 4 janvier - 30 décembre 1726; 300 v°-305 r°; 5 feuillets
  - Liste chronologique des actes pour la période du 8 janvier au 7 mai 1727, 8 janvier - 7 mai 1727; 305 r°-307 r°; 2 feuillets